臺灣高等法院臺中分院刑事判決　　　　94年度上訴字第1049號
上　訴　人　台灣台中地方法院檢察署檢察官
上　訴　人
即　被　告　甲○○
上列上訴人等因被告違反毒品危害防制條例案件，不服台灣台中
地方法院94年度訴字第319號，中華民國94年3月22日第一審判決
（起訴案號：台灣台中地方法院檢察署93年度毒偵字第4952號，
移送併案審理案號：同署93年度毒偵字第5210號、94年度毒偵字
第276號、第2143號），提起上訴，本院判決如下：
    主 　　 文
上訴駁回。
    事　　　實
一、甲○○曾於民國（下同）91年間，因施用第一級、第二級毒
    品案件，經臺灣臺中地方法院檢察署檢察官聲請強制戒治並
    起訴，嗣經台灣台中地方法院（以下稱原審法院）各判處有
    期徒刑一年二月、七月，定其應執行刑為有期徒刑一年六月
    ，並於93年11月6日縮刑期滿而執行完畢。 詎甲○○仍未戒
    除毒癮，於前開強制戒治執行完畢五年內，竟基於連續施用
    第一級毒品之概括犯意，自93年11月21日起至94年1月7日止
    ，連續在其臺中縣霧峰鄉○○村○○路136之1號住處及臺中
    市○○路朋友家等處，以將第一級毒品海洛因滲在香煙內之
    方式，非法施用第一級毒品海洛因多次，嗣分別為警於(一)93
    年11月23日下午12時35分許，在臺中縣大里市○○路1218號
    「寶儷京汽車旅館」停車場查獲， 扣得第一級毒品海洛因5
    包（合計淨重1.91公克、空包裝重1.58公克）、(二)93年12月
    2日下午5時30分許，在臺中縣大里市○○路39號前查獲，扣
    得第一級毒品海洛因14包（合計淨重3.53公克、空包裝重3.
    51公克）及其所有供施用第一級毒品用之器具藥鏟1支、(三)9
    4年1月7日下午3時55分許，在臺中縣大里市○○路與新仁路
    三段口查獲， 扣得第一級毒品海洛因1包（淨重0.20公克、
    包裝重0.26公克）。
二、案經臺中縣警察局霧峰分局報請臺灣臺中地方法院檢察署檢
    察官偵查起訴暨移送原審及本院併案審理。
    理 　　 由
一、訊據被告甲○○對前揭其施用第一級毒品海洛因事實坦承不
    諱，且被告於93年11月23日、93年12月2日、94年1月7日3次
    經警採集其尿液送驗結果，均呈嗎啡及可待因陽性反應，此
　　有中山醫學大學附設醫院藥物濫用檢測中心尿液檢驗報告書
    2紙及詮昕科技股份有限公司編號00000000號報告1紙附卷可
    證，又(一)93年11月23日扣案之白色粉末5包，袋上編號1含極
    微量第一級毒品海洛因成分（淨重1.18公克、袋重0.38公克
    ；袋上編號2至5均含第一級毒品海洛因成分（淨重0.73公克
    、袋重1.20公克）、(二)93年12月2日扣案之白色粉末14包 ，
    均含第一級毒品海洛因成分（淨重3.53公克、袋重3.51公克
    ）、(三)94年1月7日扣案之白色粉末1包， 含有第一級毒品海
    洛因成分（淨重0.20公克、袋重0.26公克）等情，分別有法
    務部調查局調科壹字第120015029號、000000000號、000000
    000號之鑑定通知書各1紙在卷可參，此外， 並有藥鏟1支扣
    案可稽。被告自白其施用第一級毒品之犯行，核與事實相符
    ，應堪採信。又被告甲○○前於91年間，因施用第一級、第
    二級毒品案件，經臺灣臺中地方法院檢察署檢察官聲請強制
    戒治並起訴，嗣經原審法院各判處有期徒刑一年二月、七月
    ，定其應執行刑為一年六月， 並於93年11月6日縮刑期滿而
    執行完畢等情，有臺灣臺中地方法院檢察署刑案資料查註紀
    錄表及臺灣高等法院被告全國前案紀錄表附卷可佐。綜上所
    述，被告於強制戒治後五年內再犯毒品危害防制條例第10條
    第1項之施用第一級毒品罪，事證明確，犯行堪以認定， 應
    依法論科。
二、核被告甲○○所為， 係犯毒品危害防制條例第10條第1項之
    施用第一級毒品罪。被告持有第一級毒品海洛因，進而施用
    ，其持有之低度行為為施用之高度行為所吸收，均不另論罪
    。被告先後多次施用第一級毒品海洛因之行為，時間密接、
    犯罪構成要件相同，顯係基於概括犯意為之，應依連續犯規
    定，以一罪論，並依法加重其刑。如事實欄所示之自93年11
    月24日起至94年1月7日止，被告施用第一級毒品海洛因之犯
    行部分，雖未據起訴，惟該部分與起訴部分具有連續犯之裁
    判上一罪關係，業據檢察官移送併辦審理即93年毒偵字第52
    10號、94年度毒偵字第276號， 另94年度毒偵字第1344號部
    分，檢察官是併案第二級毒品安非他命，雖該部分非法院審
    酌之範圍，惟其內顯示被告亦有施用第一級毒品海洛因及被
    告自白在案，應為起訴效力所及，法院自應併予審理。被告
    甲○○前於91年間，因施用第一級、第二級毒品案件，經臺
    灣臺中地方法院檢察署檢察官聲請強制戒治並起訴，嗣經原
    審法院各判處有期徒刑一年二月、七月，定其應執行刑為一
    年六月，並於93年11月6日縮刑期滿而執行完畢， 此有前述
    臺灣臺中地方法院檢察署刑案資料查註紀錄表及臺灣高等法
    院被告全國前案紀錄表附卷可參，其於刑之執行完畢後五年
    內再犯本件施用毒品之有期徒刑以上之罪，係屬累犯，應依
    刑法第47條規定加重其刑，並依法遞加重之。原審依毒品危
    害防制條例第10條第1項、第18條第1項前段、 第23條第2項
    ，刑法第11條、第56條、第47條、第38條第1項第2款，審酌
    被告前有施用毒品之行為，素行欠佳，此次猶再行施用毒品
    ，無視於毒品對自身健康之戕害及國家對於杜絕毒品犯罪之
    禁令，惡性非輕，惟其犯罪後坦承犯行，態度良好等一切情
    狀，量處如原審主文所示之刑。同時說明扣案之第一級毒品
    海洛因20包（淨重5.64公克、包裝重5.35公克），為毒品危
    害防制條例第2條第2項第1款所規定之第一級毒品， 屬違禁
    物，應依同條例第18條第1項前段規定宣告沒收銷燬之； 另
    藥鏟一支，係被告所有，供其施用海洛因施用之物，已據被
    告供承在卷，應依刑法第38條第1項第2款沒收之。至於其他
    扣案之注射針筒、吸食器、空塑膠袋、峰牌香煙盒等物，訊
    據被告堅決否認為其所有，且被告既已承認前揭施用第一級
    毒品海洛因犯行，茍上開物品確係其所有，實無再否認之理
    ，況注射針筒、吸食器等物尚與被告施用毒品習慣不同，是
    被告辯稱上開物品或非其所有，或非供其施用毒品所用之物
    應堪採信，復查無其他積極證據足資證明上開之物係被告所
    有且係供本件犯罪所用之物，爰不併予宣告沒收，原審亦附
    予敘明。核其認事用法，並無不合，量刑亦妥適。檢察官上
    訴意旨略以：被告甲○○於94年1月7日後，又於94年4月2日
    ，在台中縣不詳地點，施用第一級毒品海洛因（即台中地方
    法院檢察署94年度毒偵字第2143號移送併案審理部分），此
    部分犯行與本件犯罪時間緊接，手段相同，所犯罪名又同一
    ，顯基於概括之犯意反覆為之，為連續犯，屬裁判上一罪，
    原審未及斟酌審判，難認允當云云，被告上訴意旨亦稱其前
    開94年4月2日為警查獲之施用毒品犯行，與本件犯罪應一併
    判決云云，惟查被告前開94年4月2日為警查獲之施用毒品犯
    行，與前揭被告論罪科刑部分，並無裁判上一罪之關係，本
    即不得併案審究（詳見後敘），本件原審認定核無違誤，檢
    察官與被告再執前詞指摘原審判決不當，並無理由，均應予
    駁回。
三、另台灣台中地方法院檢察署94年度毒偵字第2143號移送併案
    審理意旨略以：甲○○基於概括犯意，自民國93年11月中旬
    起至94年4月2日上午，在台中縣、市境內，連續施用第一級
    毒品海洛因多次。嗣於94年4月2日晚間11時55分許，甲○○
    搭乘友人胡岦宏所駕駛之S2─7300號自用小客車，行經台中
    縣霧峰鄉○○路與林森路口時， 為警在該車內扣得毛重5.4
    公克之海洛因1包、毛重4公克之海洛因1包、毛重1公克之海
    洛因4包、毛重0.6公克之海洛因3包、毛重0.4公克之海洛因
    3 包、空夾鏈袋2包、藥鏟1支等物，警方並採集甲○○之尿
    液送驗，結果呈嗎啡（海洛因代謝物）陽性反應，因認被告
    涉犯毒品危害防制條例第 10條第1項之施用第一級毒品罪嫌
    ，且與前開論罪科刑部分有連續犯關係，應併予審判云云。
    經查被告就前揭移送併辦部分之犯罪事實，於檢察官偵訊時
    雖均自白不諱，而其於94年4月2日晚間11時55分許為警查獲
    時，並同時扣得其所有供施用之第一級毒品海洛因計毛重5.
    4公克1包、毛重4公克1包、毛重1公克4包、毛重0.6公克3包
    、毛重0.4公克3包、空夾鏈袋2包、藥鏟1支等物，且經採集
    其尿液送請檢驗，結果亦呈嗎啡陽性反應，惟查被告自93年
    11月21日起至94年1月7日止之施用第一級毒品犯行，業經本
    案予以論罪科刑，已如前述，而前揭扣案之第一級毒品海洛
    因及被告尿液檢驗結果僅能證明被告於94年4月3日為警採集
    尿液時往前回溯96小時內之某時點確有施用第一級毒品之犯
    行，尚無法據以認定被告於94年1月7日後至94年4月2日止，
    有連續施用第一級毒品之行為。又本件被告於原審94年3 月
    15日審理時，已明確為認罪之陳述，並稱「我本來改掉了，
    但後來又吸毒，現在我有去草屯買藥吃」等語（見原審卷第
    65頁），而請求原審從輕量刑，被告顯有悔改之意，則其於
    原審94年3月22日宣判後，再犯施用毒品之罪， 顯難認係基
    於同前之概括犯意為之，此部分自不能認與前開論罪科刑部
    分有連續犯裁判上一罪之關係，即非起訴效力所及，本院依
    法尚不得併予審究，應退回檢察官另為適法之處理，併此敘
    明。
四、據上論斷，應依刑事訴訟法第368條，判決如主文。
本案經檢察官乙○○到庭執行職務。
中　　華　　民　　國　　94　　年　　6 　　月　　28　　日
　　　　　　　刑事第六庭  審判長法　官　李　文　雄
                                法　官　邱　顯　祥
                                法　官　劉　連　星
上列正本證明與原本無異。
如不服本判決應於收受送達後十日內向本院提出上訴書狀，其未
敘述上訴之理由者並得於提起上訴後十日內向本院補提理由書（
均須按他造當事人之人數附繕本）。
                                書記官　陳　秀　真
中　　華　　民　　國　　94　　年　　6 　　月　　29　　日
附錄：本案論罪科刑法條全文
毒品危害防制條例第10條第1項：
施用第一級毒品者，處六月以上五年以下有期徒刑。
 　　　　　　　　　　　　　　　　　　　　　　　　　　Ｒ
